【裁判字號】    98,交聲,263
【裁判日期】    980916
【裁判案由】    聲明異議
【裁判全文】
臺灣屏東地方法院交通事件裁定         98年度交聲字第263號
原處分機關  交通部公路總局高雄區監理所屏東監理站
異  議  人  甲○○
上列受處分人因違反道路交通管理處罰條例案件，對於交通部公
路總局高雄區監理所屏東監理站98年7 月20日所為之處分（屏監
違字第裁82-VP0000000號），聲明異議，本院裁定如下：
    主  文
異議駁回。
    理  由
一、按汽車駕駛人，爭道行駛有不按遵行之方向行駛者，處新臺
    幣（下同）六百元以上一千八百元以下罰鍰；汽車駕駛人，
    違反同條例第四十五條之情形，除依原條款處罰鍰外，各記
    違規點數一點，道路交通管理處罰條例第四十五條第一款、
    第六十三條第一項第一款分別定有明文。次按道路交通管理
    處罰條例所用名詞「車輛」，係指在道路上以原動機行駛之
    汽車（包含機器腳踏車）或以人力、獸力行駛之車輛，而道
    路交通安全規則所用名詞「汽車」，係指在道路上不依軌道
    或電力架線而以原動機行駛之車輛（包含機器腳踏車），道
    路交通管理處罰條例第三條第八款、道路交通安全規則第二
    條第一項第一款亦有明定。此外，汽車駕駛人不按遵行之方
    向行駛者，依違反道路交通管理事件統一裁罰基準及處理細
    則第四十四條第一項及違反道路交通管理事件統一裁罰基準
    表之規定，尚須依行為人有無在應到案日期前到案之因素決
    定應對行為人所處罰鍰之數額。是行為人如駕駛車輛不按遵
    行之方向行駛而為警舉發，於期限內繳納罰緩或到案聽後裁
    決，並經主管機關調查後仍認定其有違規停車之行為者，依
    違反道路交通管理事件統一裁罰基準及處理細則第四十四條
    第一項及違反道路交通管理事件統一裁罰基準表之規定，應
    對該行為人處以九百元之罰鍰，並記違規點數一點。
二、本件異議人即受處分人於民國98年5 月26日下午4 時42分許
    ，騎乘車牌號碼PFH-743 號重型機車，行經屏東市○○路、
    和平路口時，逆向而未依照遵行方向行駛，經在該處執行勤
    務之屏東縣政府警察局交通警察大隊警員乙○○發現而示意
    停車受檢，並當場以拍照之方式採證，並記下車牌號碼、車
    種及顏色，比對車籍資料後，並以受處分人有違反道路交通
    管理處罰條例第45條第1 款規定之行為，逕行掣單舉發。嗣
    受處分人於經原處分機關所同意之應到案日期即98年7 月12
    日前向原處分機關提出申訴並說明其為實際駕駛人，經原處
    分機關函請舉發單位調查結果，仍認受處分人確有前揭違規
    行為，原處分機關乃於98年7 月20日以受處分人有不按遵行
    方向行駛之違規事實，依道路交通管理處罰條例第45條第1
    款、第63條第1 項第1 款之規定，裁處受處分人900 元之罰
    鍰，並記違規點數1 點。
三、訊據受處分人固不否認於前述時間、地點，騎乘前述機車，
    行經前揭路段等情，惟矢口否認有何違反道路交通管理處罰
    條例規定之行為，辯稱：伊係住在遭取締路段即屏東市○○
    路220 巷，伊從勝利路轉進勝利路220 巷，一定會逆向，否
    則無法回家，警察為了績效而濫行舉發，不能逆向不合情理
    云云。
四、經查：
（一）本件受處分人於前揭時間、地點，騎乘前揭機車不按遵行
      之方向行駛，並經警舉發等情，有受處分人違規照片可證
      ，並為其於本院調查中所是認，是本件受處分人確係騎乘
      機車不按遵行之方向行駛無訛，其交通違規行為應堪認定
      ，則受處分人空言辯稱並無逆向行駛云云，不足採信。
（二）再異議人所居住之屏東市○○路220 巷並非死巷，異議人
      依遵行方向應由自由路轉衡陽街再轉入勝利路220 巷，此
      為異議人所不爭執，其稱如此行進會多花10分鐘之時間，
      不合情理云云，顯屬無據。
（三）綜上所述，本件事證明確，受處分人騎乘機車不按遵行之
      方向行駛之違規行為，堪予認定。
五、綜上所述，受處分人確有騎乘機車不按遵行之方向行駛之行
    為，自屬違反道路交通管理處罰條例第45條第1 款之規定，
    而受處分人於舉發通知單上所載應到案日期前向原處分機關
    提出申訴，原處分機關乃依道路交通管理處罰條例第45條第
    1 款、第63條第1 項第1 款、違反道路交通管理事件統一裁
    罰基準及處理細則第43條、第44條及基準表之規定，裁處受
    處分人900 元罰鍰，並記違規點數1 點，經核並無違誤，本
    件異議為無理由，自應予以駁回。
據上論斷，應依道路交通案件處理辦法第19 條，裁定如主文。
中    華    民    國    98    年    9     月    16    日
                          交通法庭法  官  石家禎
以上正本證明與原本無異。
如不服本裁定應於收受送達後五日內向本院提出抗告書狀敘述抗
告之理由抗告於台灣高等法院高雄分院。
中    華    民    國    98    年    9     月    16    日
                                書記官  林鴻仁


司法院資訊處製作；財團法人民間司法改革基金會備份。
